<!DOCTYPE html>
<html lang="en"><head><meta charset="UTF-8"/><meta name="viewport" content="width=device-width, initial-scale=1.0"/><title>Regular verbs: -ω conjugation (compound verb) · Kanones: guide to editing lexica</title><script data-outdated-warner src="../../../assets/warner.js"></script><link href="https://cdnjs.cloudflare.com/ajax/libs/lato-font/3.0.0/css/lato-font.min.css" rel="stylesheet" type="text/css"/><link href="https://cdnjs.cloudflare.com/ajax/libs/juliamono/0.044/juliamono.css" rel="stylesheet" type="text/css"/><link href="https://cdnjs.cloudflare.com/ajax/libs/font-awesome/5.15.3/css/fontawesome.min.css" rel="stylesheet" type="text/css"/><link href="https://cdnjs.cloudflare.com/ajax/libs/font-awesome/5.15.3/css/solid.min.css" rel="stylesheet" type="text/css"/><link href="https://cdnjs.cloudflare.com/ajax/libs/font-awesome/5.15.3/css/brands.min.css" rel="stylesheet" type="text/css"/><link href="https://cdnjs.cloudflare.com/ajax/libs/KaTeX/0.13.11/katex.min.css" rel="stylesheet" type="text/css"/><script>documenterBaseURL="../../.."</script><script src="https://cdnjs.cloudflare.com/ajax/libs/require.js/2.3.6/require.min.js" data-main="../../../assets/documenter.js"></script><script src="../../../siteinfo.js"></script><script src="../../../../versions.js"></script><link class="docs-theme-link" rel="stylesheet" type="text/css" href="../../../assets/themes/documenter-dark.css" data-theme-name="documenter-dark" data-theme-primary-dark/><link class="docs-theme-link" rel="stylesheet" type="text/css" href="../../../assets/themes/documenter-light.css" data-theme-name="documenter-light" data-theme-primary/><script src="../../../assets/themeswap.js"></script></head><body><div id="documenter"><nav class="docs-sidebar"><div class="docs-package-name"><span class="docs-autofit"><a href="../../../">Kanones: guide to editing lexica</a></span></div><form class="docs-search" action="../../../search/"><input class="docs-search-query" id="documenter-search-query" name="q" type="text" placeholder="Search docs"/></form><ul class="docs-menu"><li><a class="tocitem" href="../../../">Home</a></li><li><span class="tocitem">Verbal stems</span><ul><li><a class="tocitem" href="../../">Verb paradigms and inflectional classes</a></li><li><input class="collapse-toggle" id="menuitem-2-2" type="checkbox" checked/><label class="tocitem" for="menuitem-2-2"><span class="docs-label">Regular stems</span><i class="docs-chevron"></i></label><ul class="collapsed"><li><a class="tocitem" href="../omega/">Regular verbs: -ω conjugation</a></li><li class="is-active"><a class="tocitem" href>Regular verbs: -ω conjugation (compound verb)</a></li><li><a class="tocitem" href="../mi/">Regular verbs: -μι conjugation</a></li><li><a class="tocitem" href="../ew_contracts/">Regular verbs: -εω contracts</a></li><li><a class="tocitem" href="../aw_contracts/">Regular verbs: -αω contracts</a></li><li><a class="tocitem" href="../ow_contracts/">Regular verbs: -οω contracts</a></li><li><a class="tocitem" href="../izw/">Regular verbs in -ιζω</a></li><li><a class="tocitem" href="../skw/">Regular verbs in -σκω</a></li></ul></li><li><input class="collapse-toggle" id="menuitem-2-3" type="checkbox"/><label class="tocitem" for="menuitem-2-3"><span class="docs-label">Regular forms for principal parts</span><i class="docs-chevron"></i></label><ul class="collapsed"><li><a class="tocitem" href="../../princparts/pp1/">First principal part</a></li><li><a class="tocitem" href="../../princparts/pp2/">Second principal part</a></li><li><a class="tocitem" href="../../princparts/pp3/">Third principal part</a></li><li><a class="tocitem" href="../../princparts/pp4/">Fourth principal part</a></li><li><a class="tocitem" href="../../princparts/pp5/">Fifth principal part</a></li><li><a class="tocitem" href="../../princparts/pp6/">Sixth principal part</a></li><li><a class="tocitem" href="../../princparts/atticfut/">Attic futures</a></li><li><a class="tocitem" href="../../princparts/secondaor/">Second aorists</a></li></ul></li><li><a class="tocitem" href="../../irregulars/">Irregular verb forms</a></li></ul></li></ul><div class="docs-version-selector field has-addons"><div class="control"><span class="docs-label button is-static is-size-7">Version</span></div><div class="docs-selector control is-expanded"><div class="select is-fullwidth is-size-7"><select id="documenter-version-selector"></select></div></div></div></nav><div class="docs-main"><header class="docs-navbar"><nav class="breadcrumb"><ul class="is-hidden-mobile"><li><a class="is-disabled">Verbal stems</a></li><li><a class="is-disabled">Regular stems</a></li><li class="is-active"><a href>Regular verbs: -ω conjugation (compound verb)</a></li></ul><ul class="is-hidden-tablet"><li class="is-active"><a href>Regular verbs: -ω conjugation (compound verb)</a></li></ul></nav><div class="docs-right"><a class="docs-edit-link" href="https://github.com/neelsmith/Kanones-vocab-guide/blob/main/docs-src/src/verbs/regular/omega-compound.md" title="Edit on GitHub"><span class="docs-icon fab"></span><span class="docs-label is-hidden-touch">Edit on GitHub</span></a><a class="docs-settings-button fas fa-cog" id="documenter-settings-button" href="#" title="Settings"></a><a class="docs-sidebar-button fa fa-bars is-hidden-desktop" id="documenter-sidebar-button" href="#"></a></div></header><article class="content" id="documenter-page"><h1 id="Regular-ω-verb:-compound-verb"><a class="docs-heading-anchor" href="#Regular-ω-verb:-compound-verb">Regular -ω verb: compound verb</a><a id="Regular-ω-verb:-compound-verb-1"></a><a class="docs-heading-anchor-permalink" href="#Regular-ω-verb:-compound-verb" title="Permalink"></a></h1><pre><code class="nohighlight hljs">Stem|LexicalEntity|Prefix|Simplex|Note
compounds.n30252|lsj.n30252|ἐν|lsj.n56496|ἐγκελεύω</code></pre><p>The following paradigms are generated from this entry.</p><h1>Complete conjugation of ἐγκελεύω</h1><blockquote><p>In the conjugation tables, a dash <code>-</code> indicates that a form does not exist in that combination of tense, mood and voice.</p></blockquote><blockquote><p>Empty cells indicate forms that are poorly attested, or unattested forms such as active voice forms of deponent verbs.</p></blockquote><h2>Present tense</h2><p><em>Active</em></p><table><tr><th style="text-align: right"></th><th style="text-align: right">Indicative</th><th style="text-align: right">Subjunctive</th><th style="text-align: right">Optative</th></tr><tr><td style="text-align: right"><strong>first singular</strong></td><td style="text-align: right">ἐγκελεύω</td><td style="text-align: right">ἐγκελεύω</td><td style="text-align: right">ἐγκελεύοιμι</td></tr><tr><td style="text-align: right"><strong>second singular</strong></td><td style="text-align: right">ἐγκελεύεις</td><td style="text-align: right">ἐγκελεύῃς</td><td style="text-align: right">ἐγκελεύοις</td></tr><tr><td style="text-align: right"><strong>third singular</strong></td><td style="text-align: right">ἐγκελεύει</td><td style="text-align: right">ἐγκελεύῃ</td><td style="text-align: right">ἐγκέλευοι</td></tr><tr><td style="text-align: right"><strong>first plural</strong></td><td style="text-align: right">ἐγκελεύομεν</td><td style="text-align: right">ἐγκελεύωμεν</td><td style="text-align: right">ἐγκελεύοιμεν</td></tr><tr><td style="text-align: right"><strong>second plural</strong></td><td style="text-align: right">ἐγκελεύετε</td><td style="text-align: right">ἐγκελεύητε</td><td style="text-align: right">ἐγκελεύοιτε</td></tr><tr><td style="text-align: right"><strong>third plural</strong></td><td style="text-align: right">ἐγκελεύουσι, ἐγκελεύουσιν</td><td style="text-align: right">ἐγκελεύωσι, ἐγκελεύωσιν</td><td style="text-align: right">ἐγκελεύοιεν</td></tr></table><p><em>Middle/passive</em></p><table><tr><th style="text-align: right"></th><th style="text-align: right">Indicative</th><th style="text-align: right">Subjunctive</th><th style="text-align: right">Optative</th></tr><tr><td style="text-align: right"><strong>first singular</strong></td><td style="text-align: right">ἐγκελεύομαι</td><td style="text-align: right">ἐγκελεύωμαι</td><td style="text-align: right">ἐγκελευοίμην</td></tr><tr><td style="text-align: right"><strong>second singular</strong></td><td style="text-align: right">ἐγκελεύει, ἐγκελεύῃ</td><td style="text-align: right">ἐγκελεύῃ</td><td style="text-align: right">ἐγκελεύοιο</td></tr><tr><td style="text-align: right"><strong>third singular</strong></td><td style="text-align: right">ἐγκελεύεται</td><td style="text-align: right">ἐγκελεύηται</td><td style="text-align: right">ἐγκελεύοιτο</td></tr><tr><td style="text-align: right"><strong>first plural</strong></td><td style="text-align: right">ἐγκελευόμεθα</td><td style="text-align: right">ἐγκελευώμεθα</td><td style="text-align: right">ἐγκελευοίμεθα</td></tr><tr><td style="text-align: right"><strong>second plural</strong></td><td style="text-align: right">ἐγκελεύεσθε</td><td style="text-align: right">ἐγκελεύησθε</td><td style="text-align: right">ἐγκελεύοισθε</td></tr><tr><td style="text-align: right"><strong>third plural</strong></td><td style="text-align: right">ἐγκελεύονται</td><td style="text-align: right">ἐγκελεύωνται</td><td style="text-align: right">ἐγκελεύοιντο</td></tr></table><h3>Imperative</h3><p><em>Active</em></p><table><tr><th style="text-align: right"></th><th style="text-align: right">Singular</th><th style="text-align: right">Plural</th></tr><tr><td style="text-align: right"><strong>second</strong></td><td style="text-align: right">ἐγκέλευε</td><td style="text-align: right">ἐγκελεύετε, ἐγκελεύεσθε</td></tr><tr><td style="text-align: right"><strong>third</strong></td><td style="text-align: right">ἐγκελευέτω</td><td style="text-align: right">ἐγκελευόντων</td></tr></table><p><em>Middle/passive</em></p><table><tr><th style="text-align: right"></th><th style="text-align: right">Singular</th><th style="text-align: right">Plural</th></tr><tr><td style="text-align: right"><strong>second</strong></td><td style="text-align: right">ἐγκελεύου</td><td style="text-align: right">ἐγκελεύεσθε</td></tr><tr><td style="text-align: right"><strong>third</strong></td><td style="text-align: right">ἐγκελευέσθω</td><td style="text-align: right">ἐγκελευέσθων</td></tr></table><ul><li><strong>Active participle</strong>: ἐγκελεύων, ἐγκελεύουσα, ἐγκέλευον</li><li><strong>Middle/passive participle</strong>: ἐγκελευόμενος, ἐγκελευομένη, ἐγκελευόμενον</li><li><strong>Active infinitive</strong>: ἐγκελεύειν</li><li><strong>Middle/passive infinitive</strong>: ἐγκελεύεσθαι</li><li><strong>Verbal adjective</strong>: ἐγκελευτέον</li></ul><h2>Imperfect</h2><p><em>Active</em></p><table><tr><th style="text-align: right"></th><th style="text-align: right">Indicative</th><th style="text-align: right">Subjunctive</th><th style="text-align: right">Optative</th></tr><tr><td style="text-align: right"><strong>first singular</strong></td><td style="text-align: right">ἐνεκέλευον</td><td style="text-align: right">-</td><td style="text-align: right">-</td></tr><tr><td style="text-align: right"><strong>second singular</strong></td><td style="text-align: right">ἐνεκέλευες</td><td style="text-align: right">-</td><td style="text-align: right">-</td></tr><tr><td style="text-align: right"><strong>third singular</strong></td><td style="text-align: right">ἐνεκέλευε</td><td style="text-align: right">-</td><td style="text-align: right">-</td></tr><tr><td style="text-align: right"><strong>first plural</strong></td><td style="text-align: right">ἐνεκελεύομεν</td><td style="text-align: right">-</td><td style="text-align: right">-</td></tr><tr><td style="text-align: right"><strong>second plural</strong></td><td style="text-align: right">ἐνεκελεύετε</td><td style="text-align: right">-</td><td style="text-align: right">-</td></tr><tr><td style="text-align: right"><strong>third plural</strong></td><td style="text-align: right">ἐνεκέλευον</td><td style="text-align: right">-</td><td style="text-align: right">-</td></tr></table><p><em>Middle/passive</em></p><table><tr><th style="text-align: right"></th><th style="text-align: right">Indicative</th><th style="text-align: right">Subjunctive</th><th style="text-align: right">Optative</th></tr><tr><td style="text-align: right"><strong>first singular</strong></td><td style="text-align: right">ἐνεκελευόμην</td><td style="text-align: right">-</td><td style="text-align: right">-</td></tr><tr><td style="text-align: right"><strong>second singular</strong></td><td style="text-align: right">ἐνεκελεύου</td><td style="text-align: right">-</td><td style="text-align: right">-</td></tr><tr><td style="text-align: right"><strong>third singular</strong></td><td style="text-align: right">ἐνεκελεύετο</td><td style="text-align: right">-</td><td style="text-align: right">-</td></tr><tr><td style="text-align: right"><strong>first plural</strong></td><td style="text-align: right">ἐνεκελευόμεθα</td><td style="text-align: right">-</td><td style="text-align: right">-</td></tr><tr><td style="text-align: right"><strong>second plural</strong></td><td style="text-align: right">ἐνεκελεύεσθε</td><td style="text-align: right">-</td><td style="text-align: right">-</td></tr><tr><td style="text-align: right"><strong>third plural</strong></td><td style="text-align: right">ἐνεκελεύοντο</td><td style="text-align: right">-</td><td style="text-align: right">-</td></tr></table><h2>Future tense</h2><p><em>Active</em></p><table><tr><th style="text-align: right"></th><th style="text-align: right">Indicative</th><th style="text-align: right">Subjunctive</th><th style="text-align: right">Optative</th></tr><tr><td style="text-align: right"><strong>first singular</strong></td><td style="text-align: right">ἐγκελεύσω</td><td style="text-align: right">-</td><td style="text-align: right">ἐγκελεύσοιμι</td></tr><tr><td style="text-align: right"><strong>second singular</strong></td><td style="text-align: right">ἐγκελεύσεις</td><td style="text-align: right">-</td><td style="text-align: right">ἐγκελεύσοις</td></tr><tr><td style="text-align: right"><strong>third singular</strong></td><td style="text-align: right">ἐγκελεύσει</td><td style="text-align: right">-</td><td style="text-align: right">ἐγκέλευσοι</td></tr><tr><td style="text-align: right"><strong>first plural</strong></td><td style="text-align: right">ἐγκελεύσομεν</td><td style="text-align: right">-</td><td style="text-align: right">ἐγκελεύσοιμεν</td></tr><tr><td style="text-align: right"><strong>second plural</strong></td><td style="text-align: right">ἐγκελεύσετε</td><td style="text-align: right">-</td><td style="text-align: right">ἐγκελεύσοιτε</td></tr><tr><td style="text-align: right"><strong>third plural</strong></td><td style="text-align: right">ἐγκελεύσουσι, ἐγκελεύσουσιν</td><td style="text-align: right">-</td><td style="text-align: right">ἐγκελεύσοιεν</td></tr></table><p><em>Middle</em></p><table><tr><th style="text-align: right"></th><th style="text-align: right">Indicative</th><th style="text-align: right">Subjunctive</th><th style="text-align: right">Optative</th></tr><tr><td style="text-align: right"><strong>first singular</strong></td><td style="text-align: right">ἐγκελεύσομαι</td><td style="text-align: right">-</td><td style="text-align: right">ἐγκελευσοίμην</td></tr><tr><td style="text-align: right"><strong>second singular</strong></td><td style="text-align: right">ἐγκελεύσει</td><td style="text-align: right">-</td><td style="text-align: right">ἐγκελεύσοιο</td></tr><tr><td style="text-align: right"><strong>third singular</strong></td><td style="text-align: right">ἐγκελεύσεται</td><td style="text-align: right">-</td><td style="text-align: right">ἐγκελεύσοιτο</td></tr><tr><td style="text-align: right"><strong>first plural</strong></td><td style="text-align: right">ἐγκελευσόμεθα</td><td style="text-align: right">-</td><td style="text-align: right">ἐγκελευσοίμεθα</td></tr><tr><td style="text-align: right"><strong>second plural</strong></td><td style="text-align: right">ἐγκελεύσεσθε</td><td style="text-align: right">-</td><td style="text-align: right">ἐγκελεύσοισθε</td></tr><tr><td style="text-align: right"><strong>third plural</strong></td><td style="text-align: right">ἐγκελεύσονται</td><td style="text-align: right">-</td><td style="text-align: right">ἐγκελεύσοιντο</td></tr></table><p><em>Passive</em></p><table><tr><th style="text-align: right"></th><th style="text-align: right">Indicative</th><th style="text-align: right">Subjunctive</th><th style="text-align: right">Optative</th></tr><tr><td style="text-align: right"><strong>first singular</strong></td><td style="text-align: right">ἐγκελευθήσομαι</td><td style="text-align: right">-</td><td style="text-align: right">ἐγκελευθησοίμην</td></tr><tr><td style="text-align: right"><strong>second singular</strong></td><td style="text-align: right">ἐγκελευθήσεις</td><td style="text-align: right">-</td><td style="text-align: right">ἐγκελευθήσοιο</td></tr><tr><td style="text-align: right"><strong>third singular</strong></td><td style="text-align: right">ἐγκελευθήσει</td><td style="text-align: right">-</td><td style="text-align: right">ἐγκελευθήσοιτο</td></tr><tr><td style="text-align: right"><strong>first plural</strong></td><td style="text-align: right">ἐγκελευθησόμεθα</td><td style="text-align: right">-</td><td style="text-align: right">ἐγκελευθησοίμην</td></tr><tr><td style="text-align: right"><strong>second plural</strong></td><td style="text-align: right">ἐγκελευθήσεσθε</td><td style="text-align: right">-</td><td style="text-align: right">ἐγκελευθήσοισθε</td></tr><tr><td style="text-align: right"><strong>third plural</strong></td><td style="text-align: right">ἐγκελευθήσονται</td><td style="text-align: right">-</td><td style="text-align: right">ἐγκελευθήσοιντο</td></tr></table><ul><li><strong>active infinitive</strong>: ἐγκελεύσειν</li><li><strong>middle infinitive</strong>: ἐγκελεύσεσθαι</li><li><strong>passive infinitive</strong>: ἐγκελευθήσεσθαι</li><li><strong>active participle</strong>: ἐγκελεύσων, ἐγκελεύσουσα, ἐγκέλευσον</li><li><strong>middle participle</strong>: ἐγκελευσόμενος, ἐγκελευσομένη, ἐγκελευσόμενον</li><li><strong>passive participle</strong>: ἐγκελευθησόμενος, ἐγκελευθησομένη, ἐγκελευθησόμενον</li></ul><h2>Aorist tense</h2><p><em>Active voice</em></p><table><tr><th style="text-align: right"></th><th style="text-align: right">Indicative</th><th style="text-align: right">Subjunctive</th><th style="text-align: right">Optative</th></tr><tr><td style="text-align: right"><strong>first singular</strong></td><td style="text-align: right">ἐνεκέλευσα</td><td style="text-align: right">ἐγκελεύσω</td><td style="text-align: right">ἐγκελεύσαιμι</td></tr><tr><td style="text-align: right"><strong>second singular</strong></td><td style="text-align: right">ἐνεκέλευσας</td><td style="text-align: right">ἐγκελεύσῃς</td><td style="text-align: right">ἐγκελεύσαις, ἐγκελεύσειας</td></tr><tr><td style="text-align: right"><strong>third singular</strong></td><td style="text-align: right">ἐνεκέλευσε</td><td style="text-align: right">ἐγκελεύσῃ</td><td style="text-align: right">ἐγκέλευσαι, ἐγκελεύσειε</td></tr><tr><td style="text-align: right"><strong>first plural</strong></td><td style="text-align: right">ἐνεκελεύσαμεν</td><td style="text-align: right">ἐγκελεύσωμεν</td><td style="text-align: right">ἐγκελεύσαιμεν</td></tr><tr><td style="text-align: right"><strong>second plural</strong></td><td style="text-align: right">ἐνεκελεύσατε</td><td style="text-align: right">ἐγκελευσήσετε</td><td style="text-align: right">ἐγκελεύσαιτε</td></tr><tr><td style="text-align: right"><strong>third plural</strong></td><td style="text-align: right">ἐνεκέλευσαν</td><td style="text-align: right">ἐγκελεύσωσι, ἐγκελεύσωσιν</td><td style="text-align: right">ἐγκελεύσαιεν</td></tr></table><p><em>Middle voice</em></p><table><tr><th style="text-align: right"></th><th style="text-align: right">Indicative</th><th style="text-align: right">Subjunctive</th><th style="text-align: right">Optative</th></tr><tr><td style="text-align: right"><strong>first singular</strong></td><td style="text-align: right">ἐνεκελευσάμην</td><td style="text-align: right">ἐγκελεύσωμαι</td><td style="text-align: right">ἐγκελευσαίμην</td></tr><tr><td style="text-align: right"><strong>second singular</strong></td><td style="text-align: right">ἐνεκελεύσω</td><td style="text-align: right">ἐγκελεύσῃ</td><td style="text-align: right">ἐγκελεύσαιο</td></tr><tr><td style="text-align: right"><strong>third singular</strong></td><td style="text-align: right">ἐνεκελεύσατο</td><td style="text-align: right">ἐγκελεύσηται</td><td style="text-align: right">ἐγκελεύσαιτο</td></tr><tr><td style="text-align: right"><strong>first plural</strong></td><td style="text-align: right">ἐνεκελευσάμεθα</td><td style="text-align: right">ἐγκελευσώμεθα</td><td style="text-align: right">ἐγκελευσαίμεθα</td></tr><tr><td style="text-align: right"><strong>second plural</strong></td><td style="text-align: right">ἐνεκελεύσασθε</td><td style="text-align: right">ἐγκελεύσησθε</td><td style="text-align: right">ἐγκελεύσαισθε</td></tr><tr><td style="text-align: right"><strong>third plural</strong></td><td style="text-align: right">ἐνεκελεύσαντο</td><td style="text-align: right">ἐγκελεύσωνται</td><td style="text-align: right">ἐγκελεύσαιντο</td></tr></table><p><em>Passive voice</em></p><table><tr><th style="text-align: right"></th><th style="text-align: right">Indicative</th><th style="text-align: right">Subjunctive</th><th style="text-align: right">Optative</th></tr><tr><td style="text-align: right"><strong>first singular</strong></td><td style="text-align: right">ἐνεκελεύθην</td><td style="text-align: right">ἐγκελευθῶ</td><td style="text-align: right">ἐγκελευθείην</td></tr><tr><td style="text-align: right"><strong>second singular</strong></td><td style="text-align: right">ἐνεκελεύθης</td><td style="text-align: right">ἐγκελευθῇς</td><td style="text-align: right">ἐγκελευθείη</td></tr><tr><td style="text-align: right"><strong>third singular</strong></td><td style="text-align: right">ἐνεκελεύθη</td><td style="text-align: right">ἐγκελευθῇ</td><td style="text-align: right">ἐγκελευθείη</td></tr><tr><td style="text-align: right"><strong>first plural</strong></td><td style="text-align: right">ἐνεκελεύθημεν</td><td style="text-align: right">ἐγκελευθῶμεν</td><td style="text-align: right">ἐγκελευθεῖμεν</td></tr><tr><td style="text-align: right"><strong>second plural</strong></td><td style="text-align: right">ἐνεκελεύθητε</td><td style="text-align: right">ἐγκελευθῆτε</td><td style="text-align: right">ἐγκελευθεῖτε</td></tr><tr><td style="text-align: right"><strong>third plural</strong></td><td style="text-align: right">ἐνεκελεύθησαν</td><td style="text-align: right">ἐγκελευθῶσι, ἐγκελευθῶσιν</td><td style="text-align: right">ἐγκελευθεῖεν</td></tr></table><h3>Imperative</h3><p><em>Active voice</em></p><table><tr><th style="text-align: right"></th><th style="text-align: right">Singular</th><th style="text-align: right">Plural</th></tr><tr><td style="text-align: right"><strong>second</strong></td><td style="text-align: right">ἐγκέλευσον</td><td style="text-align: right">ἐγκελεύσατε</td></tr><tr><td style="text-align: right"><strong>third</strong></td><td style="text-align: right">ἐγκελευσάτω</td><td style="text-align: right">ἐγκελευσάντων</td></tr></table><p><em>Middle voice</em></p><table><tr><th style="text-align: right"></th><th style="text-align: right">Singular</th><th style="text-align: right">Plural</th></tr><tr><td style="text-align: right"><strong>second</strong></td><td style="text-align: right">ἐγκέλευσαι</td><td style="text-align: right">ἐγκελεύσασθε</td></tr><tr><td style="text-align: right"><strong>third</strong></td><td style="text-align: right">ἐγκελευσάσθω</td><td style="text-align: right">ἐγκελευσάσθων</td></tr></table><p><em>Passive voice</em></p><table><tr><th style="text-align: right"></th><th style="text-align: right">Singular</th><th style="text-align: right">Plural</th></tr><tr><td style="text-align: right"><strong>second</strong></td><td style="text-align: right">ἐγκελεύσθητι</td><td style="text-align: right">ἐγκελεύσθητε</td></tr><tr><td style="text-align: right"><strong>third</strong></td><td style="text-align: right">ἐγκελευσθήτω</td><td style="text-align: right">ἐγκελευσθέντων</td></tr></table><ul><li><strong>active infinitive</strong>: ἐγκελεῦσαι</li><li><strong>middle infinitive</strong>: ἐγκελεύσασθαι</li><li><strong>passive infinitive</strong>: ἐγκελευθῆναι</li><li><strong>active participle</strong>: ἐγκέλευσας, ἐγκελεύσασα, ἐγκέλευσαν</li><li><strong>middle participle</strong>: ἐγκελευσάμενος, ἐγκελευσαμένη, ἐγκελευσάμενον</li><li><strong>passive participle</strong>: ἐγκελευθεῖς, ἐγκελευθεῖσα, ἐγκελευθέν</li></ul><h2>Perfect system</h2><h3>Perfect tense</h3><p><em>Active voice</em></p><table><tr><th style="text-align: right"></th><th style="text-align: right">Indicative</th><th style="text-align: right">Subjunctive</th><th style="text-align: right">Optative</th></tr><tr><td style="text-align: right"><strong>first singular</strong></td><td style="text-align: right">ἐγκεκέλευκα</td><td style="text-align: right"></td><td style="text-align: right"></td></tr><tr><td style="text-align: right"><strong>second singular</strong></td><td style="text-align: right">ἐγκεκέλευκας</td><td style="text-align: right"></td><td style="text-align: right"></td></tr><tr><td style="text-align: right"><strong>third singular</strong></td><td style="text-align: right">ἐγκεκέλευκε</td><td style="text-align: right"></td><td style="text-align: right"></td></tr><tr><td style="text-align: right"><strong>first plural</strong></td><td style="text-align: right">ἐγκεκελεύκαμεν</td><td style="text-align: right"></td><td style="text-align: right"></td></tr><tr><td style="text-align: right"><strong>second plural</strong></td><td style="text-align: right">ἐγκεκελεύκατε</td><td style="text-align: right"></td><td style="text-align: right"></td></tr><tr><td style="text-align: right"><strong>third plural</strong></td><td style="text-align: right">ἐγκεκελεύκασι, ἐγκεκελεύκασιν</td><td style="text-align: right"></td><td style="text-align: right"></td></tr></table><p><em>Middle and passive voices</em></p><table><tr><th style="text-align: right"></th><th style="text-align: right">Indicative</th><th style="text-align: right">Subjunctive</th><th style="text-align: right">Optative</th></tr><tr><td style="text-align: right"><strong>first singular</strong></td><td style="text-align: right">ἐγκεκέλευμαι</td><td style="text-align: right"></td><td style="text-align: right"></td></tr><tr><td style="text-align: right"><strong>second singular</strong></td><td style="text-align: right">ἐγκεκέλευσαι</td><td style="text-align: right"></td><td style="text-align: right"></td></tr><tr><td style="text-align: right"><strong>third singular</strong></td><td style="text-align: right">ἐγκεκέλευται</td><td style="text-align: right"></td><td style="text-align: right"></td></tr><tr><td style="text-align: right"><strong>first plural</strong></td><td style="text-align: right">ἐγκεκελεύμεθα</td><td style="text-align: right"></td><td style="text-align: right"></td></tr><tr><td style="text-align: right"><strong>second plural</strong></td><td style="text-align: right">ἐγκεκέλευσθε</td><td style="text-align: right"></td><td style="text-align: right"></td></tr><tr><td style="text-align: right"><strong>third plural</strong></td><td style="text-align: right">ἐγκεκέλευνται</td><td style="text-align: right"></td><td style="text-align: right"></td></tr></table><ul><li><strong>active infinitive</strong>: ἐγκεκελευκέναι</li><li><strong>active participle</strong>: ἐγκεκελευκώς, ἐγκεκελευκυῖα, ἐγκεκελευκός</li><li><strong>middle &amp; passive participle</strong>: ἐγκεκελευμένος, ἐγκεκελευμένη, ἐγκεκελευμένον</li></ul><h3>Pluperfect tense</h3><p><em>Active voice</em></p><table><tr><th style="text-align: right"></th><th style="text-align: right">Indicative</th><th style="text-align: right">Subjunctive</th><th style="text-align: right">Optative</th></tr><tr><td style="text-align: right"><strong>first singular</strong></td><td style="text-align: right">ἐνεκεκελεύκη</td><td style="text-align: right">-</td><td style="text-align: right">-</td></tr><tr><td style="text-align: right"><strong>second singular</strong></td><td style="text-align: right">ἐνεκεκελεύκης</td><td style="text-align: right">-</td><td style="text-align: right">-</td></tr><tr><td style="text-align: right"><strong>third singular</strong></td><td style="text-align: right">ἐνεκεκελεύκει</td><td style="text-align: right">-</td><td style="text-align: right">-</td></tr><tr><td style="text-align: right"><strong>first plural</strong></td><td style="text-align: right">ἐνεκεκελεύκεμεν</td><td style="text-align: right">-</td><td style="text-align: right">-</td></tr><tr><td style="text-align: right"><strong>second plural</strong></td><td style="text-align: right">ἐνεκεκελεύκετε</td><td style="text-align: right">-</td><td style="text-align: right">-</td></tr><tr><td style="text-align: right"><strong>third plural</strong></td><td style="text-align: right">ἐνεκεκελεύκεσαν</td><td style="text-align: right">-</td><td style="text-align: right">-</td></tr></table><p><em>Middle and passive voices</em></p><table><tr><th style="text-align: right"></th><th style="text-align: right">Indicative</th><th style="text-align: right">Subjunctive</th><th style="text-align: right">Optative</th></tr><tr><td style="text-align: right"><strong>first singular</strong></td><td style="text-align: right">ἐνεκεκελεύμην</td><td style="text-align: right">-</td><td style="text-align: right">-</td></tr><tr><td style="text-align: right"><strong>second singular</strong></td><td style="text-align: right">ἐνεκεκέλευσο</td><td style="text-align: right">-</td><td style="text-align: right">-</td></tr><tr><td style="text-align: right"><strong>third singular</strong></td><td style="text-align: right">ἐνεκεκέλευτο</td><td style="text-align: right">-</td><td style="text-align: right">-</td></tr><tr><td style="text-align: right"><strong>first plural</strong></td><td style="text-align: right">ἐνεκεκελεύμεθα</td><td style="text-align: right">-</td><td style="text-align: right">-</td></tr><tr><td style="text-align: right"><strong>second plural</strong></td><td style="text-align: right">ἐνεκεκέλευσθε</td><td style="text-align: right">-</td><td style="text-align: right">-</td></tr><tr><td style="text-align: right"><strong>third plural</strong></td><td style="text-align: right">ἐνεκεκέλευντο</td><td style="text-align: right">-</td><td style="text-align: right">-</td></tr></table></article><nav class="docs-footer"><a class="docs-footer-prevpage" href="../omega/">« Regular verbs: -ω conjugation</a><a class="docs-footer-nextpage" href="../mi/">Regular verbs: -μι conjugation »</a><div class="flexbox-break"></div><p class="footer-message">Powered by <a href="https://github.com/JuliaDocs/Documenter.jl">Documenter.jl</a> and the <a href="https://julialang.org/">Julia Programming Language</a>.</p></nav></div><div class="modal" id="documenter-settings"><div class="modal-background"></div><div class="modal-card"><header class="modal-card-head"><p class="modal-card-title">Settings</p><button class="delete"></button></header><section class="modal-card-body"><p><label class="label">Theme</label><div class="select"><select id="documenter-themepicker"><option value="documenter-light">documenter-light</option><option value="documenter-dark">documenter-dark</option></select></div></p><hr/><p>This document was generated with <a href="https://github.com/JuliaDocs/Documenter.jl">Documenter.jl</a> version 0.27.19 on <span class="colophon-date" title="Thursday 9 June 2022 15:33">Thursday 9 June 2022</span>. Using Julia version 1.7.2.</p></section><footer class="modal-card-foot"></footer></div></div></div></body></html>
